臺灣南投地方法院刑事判決
111年度交訴字第42號
公  訴  人  臺灣南投地方檢察署檢察官 
被      告  王國瑋


上列被告因肇事逃逸等案件，經檢察官提起公訴（111年度偵字
第2262號），被告於準備程序中就被訴事實為有罪之陳述，本院
合議庭裁定由受命法官獨任進行簡式審判程序，判決如下：
    主      文
王國瑋駕駛動力交通工具發生交通事故，致人傷害而逃逸，累犯
，處有期徒刑捌月。又汽車駕駛人，無駕駛執照駕車，因過失傷
害人，處拘役貳拾日，如易科罰金，以新臺幣壹仟元折算壹日。
    事實及理由
一、犯罪事實：
  ㈠王國瑋無駕駛執照，竟於民國111 年3 月19日13時18分許，
    駕駛車牌號碼00-0000號自用小客車，沿南投縣名間鄉內庄
    巷由東北往西南方向行駛至南雲路交岔路口，欲左轉彎往南
    雲路方向行駛，應注意轉彎車應讓直行車先行，而依當時情
    形，又無不能注意之情事，竟疏於注意，貿然左轉，適對向
    車道有劉小萍駕駛之車牌號碼0000-00號自用小客車直行前
    進，2車在交岔路口發生碰撞，劉小萍因此受有頭部挫傷之
    傷害。王國瑋駕車發生交通事故後，明知劉小萍頭部受傷，
    未採取救護或其他必要措施，亦未向警察機關報告、未得劉
    小萍同意，即基於肇事逃逸之犯意，駕駛上開自用小客車駛
    離現場而逃逸。經警調閱監視錄影內容，循線查訪而得知上
    情。
  ㈡案經劉小萍訴由南投縣政府警察局南投分局報告臺灣南投地
    方檢察署檢察官偵查起訴。
二、證據名稱：
  ㈠被告王國瑋於本院準備程序及審理中之自白。
　㈡被害人劉小萍警詢之指證。
  ㈢道路交通事故現場圖、道路交通事故調查報告表、交通事故
    現場及車損照片、行車紀錄器畫面、劉小萍診斷證明書、交
    通部公路總局臺中區監理所南投縣區車輛行車事故鑑定會00
    00000案鑑定意見書。
三、論罪科刑：
  ㈠核被告所為，係犯刑法第185 條之4 第1 項前段之駕駛動力
    交通工具發生交通事故，致人傷害逃逸罪；道路交通管理處
    罰條例第86條第1 項、刑法第284 條前段之無駕駛執照駕車
    而犯過失傷害罪，且應依上開條例之規定加重其法定本刑。
    公訴意旨認被告就過失傷害部分，僅犯刑法第284 條前段之
    過失傷害罪，雖有未洽，惟因社會基本事實同一，且經本院
    於審理時告知被告所涉罪名及法條並給予檢察官、被告辯論
    之機會，已足保障被告充分行使訴訟上防禦權，依法變更起
    訴法條。被告所犯上開2 罪，其主觀犯意及客觀行為都不相
    同，應分論併罰。
  ㈡被告於109 年間因不能安全駕駛案件，經本院以108 年度投
    交簡字第494 號判決有期徒刑2 月確定，於109 年3 月12日
    徒刑執行完畢出監，被告於上揭徒刑執行完畢後，5 年以內
    故意再犯本案有期徒刑以上之肇事逃逸罪，為累犯，參酌司
    法院大法官第775 號解釋意旨，其於上開徒刑執行完畢後不
    久又再犯本案，且均屬對道路交通往來安全之公共危險案件
    ，足見其主觀上對刑罰之反應力薄弱，前開易科罰金執行成
    效不彰，未能收矯正被告犯行之效，予以累犯加重並未侵害
    人身自由過苛而有罪刑不相當之情形，應依刑法第47條第1 
    項規定，就肇事逃逸罪部分加重其刑。
  ㈢審酌被告無駕駛執照即貿然駕車上路，又未遵守交通規則，
    致生本案車禍，告訴人因此受有前開所示傷害，惟被告卻駕
    車逃離現場，輕忽用路人之生命、身體法益，亦漠視道路交
    通往來安全，應嚴加責罰，被告犯後坦承犯行，被告自陳高
    中肄業之智識程度、從事修車工作、經濟勉持之生活狀況等
    一切情狀，分別量處如主文所示之刑，並就無駕駛執照駕車
    過失傷害部分諭知易科罰金之折算標準。
四、依刑事訴訟法第273 條之1、第299 條第1 項前段、第300條
    、第310 條之2、第454 條，判決如主文。
五、如不服本件判決，得自收受送達之日起20日內，向本院提起
    上訴狀（須附繕本）。
本案由檢察官王元隆提起公訴，檢察官王晴玲到庭執行職務。
中　　華　　民　　國　　111 　年　　10　　月　　19　　日
   　　　　　　　　　     臺灣南投地方法院刑事第五庭    
            　　　　　　　　　法　官　羅子俞
以上正本證明與原本無異。 
如不服本判決，應於收受本判決20日內向本院提出上訴書狀，並
應敘述具體理由，如未敘述上訴理由者，應於上訴期間屆滿後20
日內補提理由書狀於本院（均須依他造當事人之人數附繕本）「
切勿逕送上級法院」。
告訴人或被害人如對於本判決不服者，應具備理由請求檢察官上
訴，其上訴期間之計算係以檢察官收受判決正本之日期為準。
                              書記官  林佩儒
中　　華　　民　　國　　111 　年　　10　　月　　19　　日
附錄本案論罪科刑法條：
中華民國刑法第185條之4
駕駛動力交通工具發生交通事故，致人傷害而逃逸者，處6月以
上5年以下有期徒刑；致人於死或重傷而逃逸者，處1年以上7年
以下有期徒刑。
犯前項之罪，駕駛人於發生交通事故致人死傷係無過失者，減輕
或免除其刑。

道路交通管理處罰條例第86條
（刑責之加重及減輕）
汽車駕駛人，無駕駛執照駕車、酒醉駕車、吸食毒品或迷幻藥駕
車、行駛人行道或行經行人穿越道不依規定讓行人優先通行，因
而致人受傷或死亡，依法應負刑事責任者，加重其刑至二分之一
。
汽車駕駛人，在快車道依規定駕車行駛，因行人或慢車不依規定
，擅自進入快車道，而致人受傷或死亡，依法應負刑事責任者，
減輕其刑。

中華民國刑法第284條
因過失傷害人者，處1年以下有期徒刑、拘役或10萬元以下罰金
；致重傷者，處3年以下有期徒刑、拘役或30萬元以下罰金。